# 商业银行发放贷款科目（金融工具计量）问题

提问人：wx_5d8b95702bde 时间：2022-03-03 18:34:11
求助陈版主：
根据《企业会计准则第 22 号——金融工具确认和计量（ 2017 年修订）》第三十三条：
企业初始确认金融资产或金融负债，应当按照公允价值计量。对于以公允价值计量且其变动计入当期损益的金融资产和金融负债，相关交易费用应当直接计入当期损益；对于其他类别的金融资产或金融负债，相关交易费用应当计入初始确认金额。但是，企业初始确认的应收账款未包含《企业会计准则第 14 号——收入》所定义的重大融资成分或根据《企业会计准则第 14 号——收入》规定不考虑不超过一年的合同中的融资成分的，应当按照该准则定义的交易价格进行初始计量。
交易费用，是指可直接归属于购买、发行或处置金融工具的增量费用。增量费用是指企业没有发生购买、发行或处置相关金融工具的情形就不会发生的费用，包括支付给代理机构、咨询公司、券商、证券交易所、政府有关部门等的手续费、佣金、相关税费以及其他必要支出，不包括债券溢价、折价、融资费用、内部管理成本和持有成本等与交易不直接相关的费用。
现我们审计的客户，某商业银行，与支付宝、蚂蚁等平台合作发放贷款，并支付给平台一定的平台费，具体支付费用=银行当月实收利息x平台费率
请教陈版主，银行对外支付的费用与其实际收到的利息挂钩（可能会存在不良贷款，收不到利息），而不是与间客数量或者贷款规模挂钩，是否说明其中包含了信用风险，而且不是100%一定会支付，不属于准则规定的“交易费用”。这么理解，不知道是否准确

回答人：chenyiwei
这种情况仍属于交易费用，只是结算方式不是在初始确认时一次性支付，而是后续随着利息的收取而逐步以收到的利息为限分期支付。所以这部分平台费的性质仍属于交易费用，应纳入实际利率的计算。

回答人：chenyiwei
补充一点：
《企业会计准则第 22 号——金融工具确认和计量》应用指南指出：交易费用，是指可直接归属于购买、发行或处置金融工具的增量费用。增量费用是指企业没有发生购买、发行或处置相关金融工具的情形就不会发生的费用，包括支付给代理机构、咨询公司、券商、证券交易所、政府有关部门等的手续费、佣金、相关税费以及其他必要支出，不包括债券溢价、折价、融资费用、内部管理成本和持有成本等与交易不直接相关的费用。
如果平台提供了除交易代理以外的其他服务，如提供客户信用资料或评级结果给银行以作出批贷参考，提供贷后跟踪管理服务等，则平台在交易费用之外也提供了重大的管理服务，应当将平台收取的费用在交易费用和管理服务间进行合理分摊。如果交易费用并不重大，也可以考虑全部列作购买的管理服务成本处理。